【裁判字號】    94,上訴,1792
【裁判日期】    950906
【裁判案由】    偽造貨幣
【裁判全文】
臺灣高等法院刑事判決                94年度上訴字第1792號
上  訴  人
即  被  告  乙○○
指定辯護人  本院公設辯護人  甲○○
上列上訴人，因偽造貨幣案件，不服臺灣基隆地方法院93年度訴
字第435號，中華民國94年3月31日第一審判決（起訴案號：臺灣
基隆地方法院檢察署92年度偵字第4119號），提起上訴，本院判
決如下：
    主  文
上訴駁回。
    事  實
一、乙○○前因違反麻醉藥品管理條例、偽造文書等案件，經台
    灣士林地方法院分別判處有期徒刑五月、三年、五月，定應
    執行有期徒刑三年六月。並於民國89年12月23日假釋縮刑期
    滿執行完畢；詎仍不知遷過向善，竟意圖供行使之用，於92
    年10月間，自不詳管道取得偽造之新台幣（下同）五百元鈔
    一張及二百元鈔六張，並於92年12月12日下午7時許，在基
    隆市○○街345之6號11樓住處內，將偽造之二百元鈔四張交
    付予丙○○使用，丙○○亦明知上開紙幣係屬偽造，仍予以
    收受，將之藏放於其所使用車號為IX-4481號自小客車內伺
    機使用。嗣於92年12月15日20時30分許，經警持搜索票至乙
    ○○前開住處搜索時，在乙○○皮包內搜扣偽造之二百元鈔
    二張、五百元鈔一張，並在該住處扣得乙○○所有墨水瓶二
    瓶、墨水匣三個；另於丙○○所使用之前開自用小客車上搜
    扣偽造之二百元鈔紙幣四張而查獲。
二、案經基隆市警察局第四分局報請臺灣基隆地方法院檢察官偵
    查起訴。
    理  由
一、被告乙○○經合法傳喚未到庭，於準備程序中則堅詞否認上
    開犯行，並辯稱：扣案系爭偽幣為丙○○所有，丙○○氣伊
    被警察抓到，沒有事先通知他，所以丙○○就說是伊做的，
    許嘉琪和丙○○是好朋友，是他們故意要誣陷伊的，伊之前
    和丙○○做生意有點摩擦云云。經查：
  (一)扣案五百元偽鈔一張及二百元偽鈔六張，經送中央印製廠鑑
    驗結果，均係以彩色噴墨方式仿印，無凹版印紋凸起效果；
    紙質與真鈔不同，以螢光筆繪製仿紙張螢光纖維絲，水印以
    灰色墨在紙張背面仿製，安全線以黏貼箔膜（含面額數字）
    仿正面五段裸露部分；左下角面額數字以彩色噴墨或以亮光
    物質仿折光變色油墨；均屬偽造。此有該廠93年1月20日中
    印發字第0930000418號函在卷可稽，足以認定。且扣案偽鈔
    並經原審當庭勘驗確與真品無法以肉眼分辨在卷。
  (二)次查，本件警員持搜索票至乙○○住處搜索時，二百元及五
    百元偽鈔係由被告乙○○自其皮夾內取出，攤於桌上，俾便
    警員製作扣押筆錄，且其一放置桌上，員警即取其放下之紙
    鈔檢視，發現偽鈔一節，業據執行搜扣警員洪仁彬於原審到
    庭証述屬實。被告所辯非自其身上查扣，與其無涉云云，即
    無足採。又証人許嘉琪於偵查中亦結証：「於星期五（即92
    年12月12日）約晚上七時許到基隆，黎就說要到陳住處拿衣
    服及汽車客戶的資料，我與黃也有與黎一起上樓，陳家是在
    十一樓，我與黃在客廳，我有當場看到陳拿偽鈔二百元及五
    百元給黎，陳當時有問黎說你看做的漂不漂亮，並說二百元
    的比較好用，五百元較不好用，黎說他不敢用，但陳還是拿
    給他，黎也收下來放在口袋裡，我有當場將偽鈔拿過來看，
    我看的出來是偽鈔，因為我在加油站工作，常常摸錢。」（
    偵查卷第126頁），核與同案被告丙○○供述情節相符，則
    丙○○持有偽鈔係乙○○所交付一節，亦堪認定。雖同案被
    告丙○○先於警訊中供稱偽鈔係伊交給乙○○者，但於偵查
    中則改稱偽鈔為被告乙○○所交付予伊者，並稱係查獲後應
    乙○○要求擔起刑責，經本院予以詰問，亦為相同之証述。
    核渠二人係經警於夜間8時30分許查獲，於11時40分許至警
    局時均表示不願受夜間詢問，並迄翌日上午11時方製作警訊
    筆錄，則二人於警局過夜，當有機會商討如何答覆員警詢問
    ，況同案被告丙○○之改稱，並不能因而減免自己刑責，且
    二人共同做生意，自無誣攀之理。且經前述，証人許嘉琪嗣
    亦於偵查中結証詳實明確，其與乙○○間亦無任何仇隙，所
    証應可採信。被告乙○○亦無法提出其合夥做生意發生何種
    衝突或嫌隙之具體事証以供審酌，空言否認，自無足採。被
    告乙○○自不詳管道取得系爭偽鈔而交付於丙○○以供使用
    之犯行足以認定。
二、核被告所為，係犯刑法第196條第1項之交付偽造通用紙幣罪
    。被告自不詳管道取得偽鈔之收集行為，應為其交付之高度
    行為所吸收，不另論罪，併予明。被告乙○○前曾有如事
    實欄所列之前科執行完畢，此有本院被告全國紀錄表在卷可
    佐，其於五年內再犯本件有期徒刑以上刑之本罪，不依修正
    前之刑法第47條或修正後之刑法第47條第1項之規定均構成
    累犯，對被告而言並無有利或不利之情形，自不生新舊法比
    較之問題，應逕依修正前之刑法第47條，論以累犯並加重其
    刑。
三、原審以被告罪證明確，適用刑法第196條第1項、第200條、
    第47條並審酌被告素行、智識程度、犯罪之動機、目的、手
    段、危害程度及犯罪後之態度等一切情狀，量處有期徒刑
    年肆月，扣案偽造二百元之紙幣六紙、五百元之紙幣壹紙
    ，均依刑法第200條不問屬於犯人與否，均予宣告沒收。
    又扣案墨水瓶二瓶、墨水匣二個，雖均係被告所有，但無
    証據足以證明為犯罪所用工具或犯罪所得之物，不予沒收，
    其認事用法並無不合，被告上訴否認犯罪空言指摘原判決不
    當，自無理由，應予駁回。又被告經合法傳喚無正當理由不
    到庭，爰不待其陳述，逕行判決附為敘明。
四、據上論斷，應依刑事訴訟法第368條、第371條，判決如主文
    。
本案經檢察官劉靜婉到庭執行職務。
中    華    民    國    95    年    9     月    6     日
                  刑事第七庭    審判長法  官 陳 正 雄
                                      法  官 許 錦 印
                                      法  官 蔡 光 治
以上正本證明與原本無異。
如不服本判決，應於收受送達後十日內向本院提出上訴書狀，其
未敘述上訴之理由者並得於提起上訴後十日內向本院補提理由書
（均須按他造當事人之人數附繕本）。
                                      書記官 陳 韋 杉
中    華    民    國    95    年    9     月    7     日
中華民國刑法第196條
（行使收集或交付偽造變造通貨、幣券罪）
行使偽造、變造之通用貨幣、紙幣、銀行券，或意圖供行使之用
而收集或交付於人者，處3年以上10年以下有期徒刑，得併科5千
元以下罰金。
收受後方知為偽造、變造之通用貨幣、紙幣、銀行券而仍行使，
或意圖供行使之用而交付於人者，處 5 百元以下罰金。
第 1 項之未遂犯罰之。


司法院資訊處製作；財團法人民間司法改革基金會備份。
